【裁判字號】    98,訴,156
【裁判日期】    981225
【裁判案由】    毒品危害防制條例等
【裁判全文】
臺灣士林地方法院刑事判決               98年度訴字第156號
公  訴  人  臺灣士林地方法院檢察署檢察官
被      告  丙○○
                    （另案於臺灣臺北監獄執行中）
義務辯護人  林正杰律師
被      告  庚○○
                    （另案於臺灣臺北監獄士林分監執行中）
選任辯護人  蔡樹基律師
上列被告等因違反毒品危害防制條例等案件，經檢察官提起公訴
（98年度偵字第967 號、第968 號、第969 號、第1963號、第19
64號、第1965號、第1966號、第2787號、第3197號、第5041號、
第5057號、第5859號，98年度毒偵字第118 號、第119 號、第12
0 號、第182 號、第212 號、第213 號、第320 號、第703 號）
及移送併案審理（98年度偵字第6926號），本院判決如下：
    主  文
丙○○所犯如附表一編號1 至8 所示之罪，各處如附表一編號1
至8 所示之刑。應執行有期徒刑拾貳年，併科罰金新臺幣壹拾萬
元，罰金如易服勞役，以新臺幣壹仟元折算壹日。扣案之海洛因
壹包（淨重參點零伍公克，空包裝重零點參肆公克，純質淨重零
點捌貳公克）、甲基安非他命參包（含參個塑膠袋及參個標籤之
總重量為參點壹柒捌公克、驗餘含參個塑膠袋及參個標籤之總重
量為參點壹零玖公克）均沒收銷燬；扣案之電子磅秤壹台、吸食
器壹組、玻璃球肆顆、塑膠鏟管參支、改造手槍貳支（各含彈匣
壹個，槍枝管制編號分別為0000000000號、0000000000號），均
沒收；未扣案因販賣第二級毒品所得共新臺幣壹萬玖仟伍佰元均
沒收，如全部或一部不能沒收時，以其財產抵償之。
庚○○所犯如附表二編號1 至3 所示之罪，各處如附表二編號1
至3 所示之刑。應執行有期徒刑拾陸年。扣案之甲基安非他命參
包（含參個塑膠袋之總重量為貳點捌公克、驗餘含參個塑膠袋之
總重量為貳點柒肆捌公克）沒收銷燬；扣案之吸食器壹組，供販
賣第一級、第二級毒品所用之含0000000000號SIM 卡行動電話壹
具，供販賣及施用第二級毒品所用之電子磅秤壹台，供販賣第二
級毒品所用之分裝袋壹批均沒收；未扣案因販賣第一級、第二級
毒品所得共新臺幣貳仟元均沒收，如全部或一部不能沒收時，以
其財產抵償之。
    事  實
壹、丙○○部分：
一、丙○○明知安非他命為毒品危害防制條例第2 條第2 項第2
    款列管之第二級毒品，依法不得販賣及持有，竟意圖牟利而
    為下列販賣犯行：
（一）於民國97年11月10日下午4 時許，以其持用之0000000000
      號行動電話與戊○○持用之0000000000號行動電話聯繫後
      ，在其位於臺北縣淡水鎮○○路169 巷68號13樓居處，以
      每公克新臺幣（下同）3,500 元之價格，販賣安非他命2
      包各1 公克與戊○○，總計7 ,000 元。
（二）於97年11月15日下午6 時許，以其持用之0000000000號行
      動電話與戊○○持用之0000000000號行動電話聯繫後，在
      其上開居處，以每公克3,500 元之價格，販賣安非他命2
      包各1 公克與戊○○，總計7 ,000 元 。
（三）於97年11月18日上午10時許，以其持用之0000000000號行
      動電話與癸○○持用之0000000000號行動電話聯繫後，在
      其上開居處，以2,000 元之價格，販賣安非他命0.5 公克
      與癸○○。
（四）於97年11月23日上午9 時許，以其持用之0000000000號行
      動電話與癸○○持用之0000000000號行動電話聯繫後，在
      其上開居處，以每公克3,500 元之價格，販賣安非他命1
      公克與癸○○。
二、丙○○明知具有殺傷力之槍枝、子彈為違禁物，未經主管機
    關許可不得持有，竟為下列犯行：
（一）於98年1 月8 日前某日，在其位於臺北縣淡水鎮○○路13
      6 巷40弄6 號5 樓居處，拾獲姓名年籍不詳之成年友人所
      遺留具有殺傷力之口徑9mm 制式子彈1 顆，竟意圖為自己
      不法之所有，予以侵占入己，而未經許可持有該具有殺傷
      力之子彈1 顆（業因試射而鑑驗用罄）。
（二）於97年中旬，在位於臺北縣淡水鎮○○街○ 段之「戰略高
      手」網咖以電腦設備連線上網，向姓名年籍不詳、綽號「
      小狗子」之成年賣家，以25,000元之代價購買具有殺傷力
      之改造手槍1 支（含彈匣1 個，槍枝管制編號為00000000
      00號），及不具殺傷力之直徑7.7mm 非制式子彈1 顆，並
      約定在臺北縣淡水鎮捷運淡水站交付款項後，由綽號「小
      狗子」之成年人郵寄上開槍彈至丙○○位在臺北縣淡水鎮
      ○○路136 巷40弄6 號5 樓居處收受，丙○○乃未經許可
      而持有該具有殺傷力之改造手槍1 支，嗣更將之連同前開
      不具殺傷力之非制式子彈1 顆藏放在臺北縣淡水鎮○○路
      沙崙海水浴場停車場之後方廢棄水泥管內。後經丙○○主
      動向警方自首上情，並由其帶同警方於98年2 月12日下午
      3 時50分許，在上開藏放地點查扣該改造手槍1 支、不具
      殺傷力之非制式子彈1 顆（業因試射而鑑驗用罄）。
（三）丙○○於97年中旬，即其向綽號「小狗子」之成年人購得
      上開槍彈後1 週，另以同一方法及價額，向綽號「小狗子
      」之成年人購得具有殺傷力之改造手槍1 支（含彈匣1 個
      ，槍枝管制編號為0000000000號），及具有殺傷力之直徑
      8mm 非制式子彈1 顆，丙○○乃未經許可而持有該槍彈，
      嗣更將該槍彈藏放在位於臺北縣淡水鎮○○路○ 段87號的
      土地公廟旁。後經丙○○主動向警方自首上情，並由其帶
      同警方於98年3 月24日下午2 時50分許，在上開藏放地點
      查扣該改造手槍1 支、具有殺傷力之非制式子彈1 顆（業
      因試射而鑑驗用罄），丙○○因而報繳其持有之全部槍砲
      、彈藥。
三、丙○○前於96年間，因施用毒品，經法院裁定送勒戒處所觀
    察、勒戒，因無繼續施用毒品之傾向，而於97年1 月22日釋
    放，並由臺灣士林地方法院檢察署檢察官以96年度毒偵字第
    1726號案件為不起訴處分確定。詎其仍未戒除毒癮，基於施
    用第一級、第二級毒品之犯意，於前開觀察、勒戒執行完畢
    釋放後5 年內即98年1 月8 日凌晨0 時許，在其位於臺北縣
    淡水鎮○○路136 巷40弄6 號5 樓之居處內，將第一級毒品
    海洛因、第二級毒品甲基安非他命一併置於吸食器內，以火
    燒烤吸食其煙霧，而合併施用海洛因及甲基安非他命1 次，
    嗣為警採尿送驗而悉上情。
四、丙○○嗣於98年1 月8 日，為警在其位於臺北縣淡水鎮○○
    路136 巷40弄6 號5 樓之居處查獲，並扣得海洛因1 包（淨
    重3.05公克，空包裝重0.34公克，純質淨重0.82公克）、甲
    基安非他命3 包（含3 個塑膠袋及3 個標籤之總重量3.178
    公克、驗餘含3 個塑膠袋及3 個標籤之總重量為3.109 公克
    ）、電子磅秤1 台、吸食器1 組、分裝袋1 批、玻璃球4 顆
    、塑膠鏟管3 支、監視鏡頭1 組、行動電話4 具（其中含有
    SIM 卡者有3 具，行動電話號碼分別為0000000000號、0000
    000000號、0000000000號）、子彈1 顆（即上開事實貳之二
    之（一）的子彈，業因試射而鑑驗用罄）等物。
貳、庚○○部分：
一、庚○○前於94年間，因施用毒品，經法院裁定送勒戒處所觀
    察、勒戒，因無繼續施用毒品之傾向，而於94年10月24日釋
    放，並由臺灣士林地方法院檢察署檢察官以94年度毒偵字第
    1308號案件為不起訴處分確定。其又於96年間，因施用第二
    級毒品，經本院以96年度士簡字第1361號案件判處有期徒刑
    3 月確定，於入監執行後，甫於97年10月11日執行完畢。
二、庚○○有上開徒刑執行完畢紀錄，仍不知悔改，明知海洛因
    、安非他命分別為毒品危害防制條例第2 條第2 項第1 款、
    第2 款列管之第一級、第二級毒品，依法不得販賣及持有，
    竟意圖牟利而為下列販賣犯行：
（一）於97年12月3 日下午6 時許，以其持用之0000000000號行
      動電話與己○○持用之0000000000號行動電話聯繫後，在
      臺北縣淡水鎮淡水國中後方，以1,000 元之價格，販賣海
      洛因0.1 公克與己○○。
（二）於97年12月4 日晚間8 時許，以其持用之0000000000號行
      動電話與倪弘宇持用之0000000000號行動電話聯繫後，在
      臺北縣淡水鎮淡水國中後方，以1,000 元之價格，販賣安
      非他命0.2 公克與倪弘宇。
三、庚○○於前開觀察、勒戒及徒刑執行完畢後，仍不知悔改，
    基於施用第二級毒品之犯意，於前開觀察、勒戒執行完畢釋
    放後5 年內即98年1 月6 日下午6 時許，在其乾媽施青青位
    於臺北縣淡水鎮○○街1 巷3 號1 樓之居處，將甲基安非他
    命置於吸食器內，以火燒烤吸食其煙霧，而施用甲基安非他
    命1 次，嗣為警採尿送驗而悉上情。
四、庚○○嗣於98年1 月6 日晚間8 時40分許，為警在臺北縣淡
    水鎮○○街1 巷3 號1 樓查獲，並扣得甲基安非他命3 包（
    含3 個塑膠袋之總重量為2.8 公克、驗餘含3 個塑膠袋之總
    重量為2.748 公克）、電子磅秤1 台、吸食器1 組、分裝袋
    1 批、行動電話3 具（其中含有SIM 卡者有2 具，行動電話
    號碼分別為0000000000號、0000000000號）、現金4,100 元
    等物。
參、案經臺北市政府警察局移送，及臺北市政府警察局大同分局
    、臺北縣政府警察局金山分局、行政院海岸巡防署海洋巡防
    總局第二海巡隊報告臺灣士林地方法院檢察署檢察官偵查起
    訴及移送併案辦理。
    理  由
壹、茲因被告庚○○對於證人己○○警詢筆錄之證據能力有所爭
    執，本院先予論述如下：按被告以外之人於審判外之言詞或
    書面陳述，除法律有規定者外，不得作為證據，刑事訴訟法
    第159 條第1 項定有明文。查證人己○○於警詢時所言，業
    經被告庚○○否認具有證據能力，經查復無刑事訴訟法第15
    9 條之2 、第159 條之3 、第159 條之5 之法定例外情形，
    證人己○○於警詢時所證，自不具有證據能力。
貳、次就認定本案犯罪事實之證據及理由論述如下：
一、被告丙○○部分：訊據被告丙○○對於上開事實均坦承不諱
    ，而被告丙○○所犯上開事實壹之一之（一）至（四）部分
    ，核與證人戊○○、癸○○於警詢及偵查中所證相符，尚有
    通訊監察譯文1 份在卷可稽；其所犯上開事實壹之二之（一
    ）至（三）部分，核與證人壬○○、乙○○（均為本件承辦
    警員）於本院所證相符，並有查獲相片數幀在卷可參，且有
    改造手槍貳支（各含彈匣壹個，槍枝管制編號分別為000000
    0000號、0000000000號）、具殺傷力之口徑9mm 制式子彈1
    顆（業因試射而鑑驗用罄）、具殺傷力之直徑8mm 非制式子
    彈1 顆（業因試射而鑑驗用罄）扣案可佐，上開扣案之槍彈
    均送內政部警政署刑事警察局鑑定結果，認編號0000000000
    號槍枝（含彈匣1 個），是改造手槍，由仿Walther 廠PPK/
    S 型半自動手槍製造之槍枝，換裝土造金屬槍管而成，擊發
    功能正常，可供擊發適用子彈使用，具有殺傷力；編號0000
    000000號槍枝（含彈匣1 個），是改造手槍，由仿Walther
    廠PPK/S 型半自動手槍製造之槍枝，換裝土造金屬槍管而成
    ，擊發功能正常，可供擊發適用子彈使用，具有殺傷力；口
    徑9mm 制式子彈1 顆，經試射可擊發，具有殺傷力；直徑8m
    m 非制式子彈1 顆是由金屬彈殼組合而成，經試射可擊發，
    具有殺傷力，此有該局98年2 月16日刑鑑字第0980009910號
    鑑驗書、98年3 月23日刑鑑字第0980020215號鑑驗書、98年
    4 月20日刑鑑字第0980041451號鑑驗書各1 份在卷可佐（參
    98年度偵字第1964號卷第48頁至第49頁、98年度偵字第3197
    號卷第34頁至第35頁、98年度偵字第5041號卷第25頁至第26
    頁）；其所犯上開事實壹之三部分，則有臺北市政府警察局
    偵辦毒品案件尿液檢體委驗單、臺灣尖端先進生技醫藥股份
    有限公司98年1 月16日濫用藥物檢驗報告、法務部調查局濫
    用藥物實驗室98年2 月19日鑑定書、臺北榮民總醫院98年2
    月13日鑑定書各1 份，及查獲相片數幀在卷可憑，且有海洛
    因1 包（淨重3.05公克，空包裝重0.34公克，純質淨重0.82
    公克）、甲基安非他命3 包（含3 個塑膠袋及3 個標籤之總
    重量3.178 公克、驗餘含3 個塑膠袋及3 個標籤之總重量為
    3.109 公克）、電子磅秤1 台、吸食器1 組、玻璃球4 顆、
    塑膠鏟管3 支扣案可參，足認被告丙○○之自白與事實相符
    ，堪以採信，其事證業已明確，應予依法論科。
二、被告庚○○部分：
（一）訊據被告庚○○對於上開事實貳之二之（二）、貳之三的
      事實均坦承不諱，而被告庚○○所犯上開事實貳之二之（
      二）部分，核與證人倪弘宇於警詢及偵查中所證相符，尚
      有通訊監察譯文1 份在卷可稽，且有電子磅秤1 台、分裝
      袋1 批、含0000000000號SIM 卡之行動電話1 具扣案可佐
      ；其所犯上開事實貳之三部分，則有臺北市政府警察局偵
      辦毒品案件尿液檢體委驗單、臺灣尖端先進生技醫藥股份
      有限公司98年1 月16日濫用藥物檢驗報告、臺北榮民總醫
      院98年2 月13日鑑定書各1 份在卷可參，並有甲基安非他
      命3 包（含3 個塑膠袋之總重量為2.8 公克、驗餘含3 個
      塑膠袋之總重量為2.748 公克）、電子磅秤1 台、吸食器
      1 組扣案可憑，足認被告庚○○此部分自白與事實相符，
      堪以採信。
（二）被告庚○○對上開事實貳之二之（一）部分矢口否認犯行
      ，其辯稱：伊於上開事實貳之二之（一）的時間及地點，
      是販賣0.2 公克的安非他命給己○○，價額是1,000 元，
      伊沒有販賣海洛因給己○○云云。惟查：
    １、被告於上開時間及地點，以1,000 元價額販賣0.1 公克
        海洛因與己○○之事實，業據證人己○○於偵查中證述
        明確（參98年度偵字第967 號卷第202 頁至第204 頁）
        ，證人己○○嗣於本院證述內容前後翻異，茲臚列於下
        （參本院98年11月17日審理筆錄）：
    （１）其於辯護人主詰問時先證稱：伊與被告庚○○於97年
          12月3 日晚間6 時22分46秒的通聯紀錄是伊打電話給
          被告庚○○，通聯譯文中，伊問：「有嗎」是伊問被
          告庚○○有沒有海洛因，伊說：「拿1,000 」是指要
          跟被告庚○○拿1,000 元的海洛因。伊與被告庚○○
          不熟，之前沒有跟他買過毒品，也沒有聯絡過，他的
          電話是透過其他朋友報的，因為當時原本賣海洛因的
          老闆被抓走，伊找不到人買毒品，所以問人家，隨便
          有電話就打。（問：通聯譯文中，你與被告庚○○對
          話時，第一句就問「有嗎」，被告庚○○怎麼知道你
          問的是海洛因？）伊不知道，但一般來說，如果對方
          知道伊用什麼毒品，就會先回答。伊與被告庚○○當
          天通完電話後，有與他在淡水國中那裡見面，被告庚○○說沒有海洛因，只有安非他命，伊就離開了，所
          以實際上沒有交易毒品等語。
    （２）其嗣於檢察官反詰問時，證稱：被告庚○○因本案被
          查獲前約半年，朋友介紹伊認識他，（問：上開通聯
          譯文中，你第一句就問被告庚○○「有嗎」，所以被
          告庚○○認得出你的聲音也知道你是誰？）對，被告
          庚○○也會看是伊的號碼，伊之前跟他不熟，只是知
          道這個人，沒有跟他結過仇，沒有動機要編詞誣陷他
          ，被告庚○○也沒有動機要害伊，伊於警詢及偵訊時
          ，都有證稱被告庚○○在上開時間及地點，以1,000
          的價錢販賣0.1 公克海洛因給伊，檢察官沒有不法取
          供，伊當時確實是依照所知作陳述，伊確實有向被告
          庚○○買過海洛因等語。
    （３）其再於辯護人覆主詰問時，針對其上述迥異證詞證稱
          ：上開時間及地點，伊沒有向被告庚○○買，只是要
          他幫伊找找看，伊當時問被告庚○○有沒有，他說沒
          有，伊跟他說不舒服，要他幫伊問問看，後來他有找
          到，所以實際上有和被告庚○○在淡水國中完成海洛
          因交易，就是伊交錢給他，他拿海洛因給伊等語。
    （４）其又於檢察官覆反詰問時證稱：（問：所以被告庚○○有賣毒品給你？）他又沒有算伊錢，怎麼算是賣伊
          。伊對所證版本眾多沒有合理說明，伊不清楚被告庚○○的上手是誰、也不清楚他的進貨價為何，伊認為
          被告庚○○沒有賺錢是自己猜的等語。
        從上開證人己○○於本院證述內容，可知其對被告庚○○多所迴護，蓋其於本院作證時，先依提示之譯文內容
        證稱案發當天確曾以電話向被告庚○○表示欲購買海洛
        因，然其至淡水國中欲與被告庚○○交易時，因被告庚○○沒有海洛因而交易失敗云云，後經檢察官提示其警
        詢、偵訊筆錄，並提醒其曾具結作證，證人己○○方承
        認確實有在上開時間及地點向被告庚○○購得海洛因，
        而其嗣後竟又稱即使如此，被告庚○○並未賺錢云云，
        經檢察官詢問其何以如此認為，其始稱此乃自己猜測之
        詞，益徵證人己○○迴護被告庚○○之情明確。本院於
        此詰問過程中，發覺以簡短的間接事實詢問證人己○○
        案發經過，其較不會防備而容易發現事實真相，乃先向
        證人己○○確認其所自承於上開時間及地點，曾與被告
        庚○○交易1,000 海洛因之事實，嗣即詢問證人己○○
        相關間接事實，己○○就此證稱：伊與被告庚○○不熟
        ，兩人除電話外，沒有其他聯絡方式，伊找被告庚○○
        的目的，也只是要問他有沒有毒品，案發當天在淡水國
        中，伊與被告庚○○是立刻交易，交易成功後就各自回
        家，伊與被告庚○○間除通訊監察譯文所載通話紀錄外
        ，沒有其他聯絡的紀錄，也沒有其他私下見面的往來方
        式等語後，本院乃直陳核心詢問證人己○○：「你既是
        至淡水國中後就與庚○○交易，兩人也沒有私底下見面
        或是其他電話聯絡紀錄，所以你沒有先請庚○○幫你找
        （海洛因），而是你要什麼（毒品）他就直接拿給你？
        」證人己○○始稱是，並稱其當時和被告庚○○購買之
        海洛因，與其之前和綽號「豬仔」之人購買之海洛因份
        量差不多。由上開證人己○○之證述內容，可知被告庚○○於案發當時確實係販賣海洛因與己○○無誤。加以
        依卷附被告庚○○於97年12月3 日晚間8 時8 分17秒之
        通聯譯文所示（參98年度偵字第967 號卷第111 頁），
        被告庚○○（以下記載代號為A） 與持用0000000000號
        行動電話之人（以下記載代號為B） 有下列對話：
        「B ：15元（即被告庚○○）拿1個來給我。
          A ：嘿。
          B ：我要1個。
          A ：1 個，等一下我要先打給人，因為我這邊剩下軟
              的。
          B ：軟的有多少？
          A ：軟的我也不知道有多少。
          B ：有沒有1錢，有多少，很多嗎？
          A ：不會啊，他分好的啊。
          B ：是喔，你有拿到嗎？
          A ：軟的喔？
          B ：不是啦，硬的啦，幫我拿一下，拿1個好不好？
          A ：好。」
        被告庚○○亦自承「軟的」是指海洛因，「硬的」是指
        安非他命（參98年度偵字第967 號卷第166 頁至第167
        頁），足見案發當時，被告庚○○持有之毒品確實為海
        洛因而非安非他命無誤，其辯稱案發當時是賣安非他命
        與己○○云云，不僅與證人己○○所證不符，且與通聯
        譯文內容明顯相悖，不足採信。
    ２、被告庚○○以1,000 元之價額賣與己○○之海洛因數量
        ，既與己○○向其他賣家購買之數量差不多，且販賣毒
        品乃嚴查重罰之罪，被告庚○○若非可藉海洛因之買賣
        轉手間賺取上下盤之利潤差價，實無可能甘冒遭人查獲
        之風險，從事此等毒品買進賣出行為，堪認被告庚○○
        為牟利而販賣海洛因與己○○之事證十分明確。
（三）綜上所述，本件事證業已明確，被告庚○○犯有上開數犯
      行之事實堪以認定，均應予依法論科。
參、茲對被告二人論罪科刑如下：
一、按被告行為後法律有變更者，適用行為時之法律，但行為後
    之法律有利於行為人者，適用最有利於行為人之法律，刑法
    第2 條第1 項定有明文。而行為後法律有變更者，依刑法第
    2 條第1 項之規定為新舊法之比較時，應就罪刑有關之一切
    情形，比較其全部結果，而為整體之適用新法或舊法，不能
    割裂而分別適用有利益之條文（最高法院95年度台上字第64
    83號裁判要旨參照）。按被告二人行為時之毒品危害防制條
    例第4 條第1 項、第2 項、第17條分別規定為：「製造、運
    輸、販賣第一級毒品者，處死刑或無期徒刑；處無期徒刑者
    ，得併科新臺幣1,000 萬元以下罰金。」、「製造、運輸、
    販賣第二級毒品者，處無期徒刑或7 年以上有期徒刑，得併
    科新臺幣700 萬元以下罰金。」、「犯第4 條第1 項至第4
    項、第5 條第1 項至第4 項前段、第6 條第1 項至第4 項、
    第7 條第1 項至第4 項、第8 條第1 項至第4 項、第10條或
    第11條第1 項、第2 項之罪，供出毒品來源，因而破獲者，
    得減輕其刑。」，上開條文於98年5 月20日經總統號令修正
    公布，並自公布後6 個月即98年11月20日施行，前開條文修
    正後分別規定為：「製造、運輸、販賣第一級毒品者，處死
    刑或無期徒刑；處無期徒刑者，得併科新臺幣2,000 萬元以
    下罰金。」、「製造、運輸、販賣第二級毒品者，處無期徒
    刑或7 年以上有期徒刑，得併科新臺幣1,000 萬元以下罰金
    。」、「犯第4 條至第8 條、第10條或第11條之罪，供出毒
    品來源，因而查獲其他正犯或共犯者，減輕或免除其刑。」
    ，並於第17條第2 項增列「犯第4 條至第8 條之罪於偵查及
    審判中均自白者，減輕其刑。」。本件就被告丙○○所犯上
    開事實壹之一之（一）至（四）部分，及被告庚○○所犯上
    開事實貳之二之（一）部分，因無適用修正後毒品危害防制
    條例第17條之情形，故單就該條例修正前後之第4 條比較結
    果，自以適用修正前毒品危害防制條例規定較為有利。而被
    告庚○○所犯上開事實貳之二之（二）部分，因其於偵查及
    審判中均自白，有修正後毒品危害防制條例第17條第2 項減
    輕其刑規定之適用，而修正後毒品危害防制條例第4 條第2
    項之規定，僅在得併科之罰金刑部分，較修正前同條項規定
    有所提高，經整體比較結果，自以適用修正後毒品危害防制
    條例之規定較有利於被告庚○○，均合先敘明。
二、被告丙○○部分：核被告丙○○所為上開事實壹之一之（一
    ）、（二）、（三）、（四）之犯行，均係犯修正前毒品危
    害防制條例第4 條第2 項之販賣第二級毒品罪；其所為上開
    事實壹之二之（一）之犯行，係犯刑法第337 條之侵占遺失
    物罪、槍砲彈藥刀械管制條例第12條第4 項之未經許可持有
    子彈罪；其所為上開事實壹之二之（二）之犯行，係犯槍砲
    彈藥刀械管制條例第8 條第4 項之未經許可持有可發射子彈
    具有殺傷力之槍枝罪；其所為上開事實壹之二之（三）之犯
    行，係犯槍砲彈藥刀械管制條例第8 條第4 項之未經許可持
    有可發射子彈具有殺傷力之槍枝罪、同條例第12條第4 項之
    未經許可持有子彈罪；其所為上開事實壹之三之犯行，係犯
    毒品危害防制條例第10條第1 項之施用第一級毒品罪，及同
    條例第2 項之施用第二級毒品罪。被告丙○○販賣安非他命
    ，及其施用海洛因、甲基安非他命前後之持有各該毒品行為
    ，分別為其販賣或施用之高度行為所吸收，均不另論罪。被
    告丙○○上開事實壹之二之（一）所犯，係以一個行為同時
    觸犯刑法第337 條之侵占遺失物罪、槍砲彈藥刀械管制條例
    第12條第4 項之未經許可持有子彈罪；其上開事實壹之二之
    （三）所犯，係以一個行為同時觸犯槍砲彈藥刀械管制條例
    第8 條第4 項之未經許可持有可發射子彈具有殺傷力之槍枝
    罪、同條例第12條第4 項之未經許可持有子彈罪；其上開事
    實壹之三所犯，係以一個行為同時觸犯毒品危害防制條例第
    10條第1 項之施用第一級毒品罪、同條例第2 項之施用第二
    級毒品罪，應分別依刑法第55條想像競合犯之規定，就其上
    開事實壹之二之（一）所犯，從一重論以槍砲彈藥刀械管制
    條例第12條第4 項之未經許可持有子彈罪處斷；就其上開事
    實壹之二之（三）所犯，從一重論以槍砲彈藥刀械管制條例
    第8 條第4 項之未經許可持有可發射子彈具有殺傷力之槍枝
    罪處斷；就其上開事實壹之三所犯，從一重論以毒品危害防
    制條例第10條第1 項之施用第一級毒品罪處斷。檢察官起訴
    意旨認被告丙○○上開事實壹之三觸犯之毒品危害防制條例
    第10條第1 項之施用第一級毒品罪、同條例第2 項之施用第
    二級毒品罪，為數罪併罰關係，顯有誤會，併此指明。被告
    丙○○上開事實壹之一之（一）、（二）、（三）、（四）
    所犯4 件販賣第二級毒品罪，上開事實壹之二之（一）所犯
    未經許可持有子彈罪，上開事實壹之二之（二）所犯未經許
    可持有可發射子彈具有殺傷力之槍枝罪，上開事實壹之二之
    （三）所犯未經許可持有可發射子彈具有殺傷力之槍枝罪，
    上開事實壹之三所犯施用第一級毒品罪，犯意各別，行為互
    殊，應予分論併罰。檢察官起訴意旨認被告丙○○上開事實
    壹之二之（一）、（二）、（三）所為，係以一行為同時觸
    犯各該規定，而認應適用刑法第55條想像競合犯之規定，亦
    有誤會，併此敘明。被告丙○○所為上開事實壹之二之（二
    ）犯行，係在警方未發覺其犯罪前，主動自首而接受裁判（
    惟因尚有上開事實壹之二之（三）之槍彈未一併供出，故非
    屬報繳其持有之全部槍砲、彈藥、刀械情形），爰依刑法第
    62條之規定減輕其刑。其所為上開事實壹之二之（三）犯行
    ，亦在警方未發覺其犯罪前，主動自首而接受裁判，且報繳
    其持有之全部槍砲、彈藥，應依槍砲彈藥刀械管制條例第18
    條第1 項之規定減輕其刑。爰審酌被告丙○○明知毒品戕害
    身心，然其不僅自己施用海洛因、甲基安非他命，尚販賣安
    非他命與戊○○、癸○○共4 次，惟其各次販賣毒品數量不
    多，危害程度尚非甚廣，其持有具有殺傷力之槍枝共2 支、
    子彈共2 枚，足生潛在危害於社會治安，而被告丙○○所犯
    4 件販賣第二級毒品罪於審理過程中，被告丙○○與證人戊○○、癸○○有串證之情，迄後始坦承所犯，被告丙○○對
    於其餘所犯則均能自始坦認，且扣案具有殺傷力之槍枝共2
    支、非制式子彈1 顆係經被告丙○○自首並帶同警方查獲等
    一切情狀，就其所犯分別量處如附表一所示之刑，並就如附
    表一編號5 、6 、7 併科罰金部分諭知易服勞役之折算標準
    ，且定其應執行之刑如主文所示，並就併科罰金部分諭知易
    服勞役之折算標準。至於辯護人請求本院對被告丙○○所犯
    販賣第二級毒品犯行，依刑法第59條規定酌減其刑乙節，本
    院認為依刑法第57條所定一切情狀量處上開刑度即為已足，
    並無酌減其刑之必要，併此敘明。
三、被告庚○○部分：核被告庚○○所為上開事實貳之二之（一
    ）之犯行，係犯修正前毒品危害防制條例第4 條第1 項之販
    賣第一級毒品罪；其所為上開事實貳之二之（二）之犯行，
    係犯修正後毒品危害防制條例第4 條第2 項之販賣第二級毒
    品罪；其所為上開事實貳之三之犯行，係犯毒品危害防制條
    例第10條第2 項之施用第二級毒品罪。被告庚○○販賣海洛
    因、安非他命，及其施用甲基安非他命前後之持有各該毒品
    行為，分別為其販賣或施用之高度行為所吸收，均不另論罪
    。被告庚○○所犯上開3 罪間，犯意各別，行為互殊，應予
    分論併罰。查被告庚○○有如上開事實欄貳之一所載之前案
    紀錄，其於入監執行徒刑後，甫於97年10月11日執行完畢之
    事實，有臺灣高等法院被告前案紀錄表1 份在卷可參，其於
    徒刑執行完畢後，5 年以內故意再犯上開3 件有期徒刑以上
    之罪，均為累犯，皆依刑法第47條第1 項之規定加重其刑（
    惟販賣第一級毒品罪之法定本刑為死刑、無期徒刑部分，及
    販賣第二級毒品罪之法定本刑為無期徒刑部分不再加重）。
    被告庚○○所犯上開事實貳之二之（二）犯行，乃於偵查及
    審判中均自白犯行，應依修正後毒品危害防制條例第17條第
    2 項之規定減輕其刑，並就法定刑為7 年以上有期徒刑及得
    併科罰金部分依先加後減之例為之。被告庚○○所犯上開事
    實貳之二之（一）犯行，本院認為其販賣海洛因行為固極不
    可取，然其該次販賣海洛因數量僅0.1 公克，不法所得僅1,
    000 元，危害程度顯非甚廣，與大量散播毒品之大盤、中盤
    毒販顯然有別，而販賣第一級毒品罪之法定刑為死刑或無期
    徒刑，若判處無期徒刑且得併科罰金，本院認被告庚○○所
    犯販賣第一級毒品罪部分，有情輕法重情事，其犯罪情狀顯
    可憫恕，若科以最低度刑猶嫌過重，爰依刑法第59條規定酌
    量減輕其刑，並就法定刑得併科罰金部分依先加後減之例為
    之。爰審酌被告庚○○明知毒品戕害身心，然其不僅自己施
    用甲基安非他命，尚販賣海洛因與己○○、販賣安非他命與
    倪弘宇各1 次，惟其各次販賣毒品數量不多，危害程度尚非
    甚廣，其犯後否認販賣海洛因犯行，其餘犯行則能坦承認錯
    等一切情狀，就其所犯分別量處如附表二所示之刑，且定其
    應執行之刑如主文所示。至於辯護人認被告庚○○所犯販賣
    第二級毒品罪部分，有供出毒品來源為被告丙○○，請求依
    毒品危害防制條例第17條第1 項規定減輕其刑乙節（參本院
    卷一第234 頁），本院經查被告庚○○於本院稱其販賣及施
    用之第二級毒品來源均為綽號「家偉」之男子（參本院卷一
    第36頁），顯然否認其第二級毒品來源為被告丙○○，況被
    告丙○○之所以遭警方查獲，乃其早已遭警方監聽中，嗣由
    警方於98年1 月5 日（即查獲被告庚○○前）向本院聲請搜
    索票，欲對被告丙○○進行所謂「收網」動作，此有搜索票
    1 份在卷可參（參98年度偵字第968 號卷第44頁），顯見本
    件被告庚○○並無修正後毒品危害防制條例第17條第1 項規
    定之情事，併此陳明。
四、沒收部分：
（一）被告丙○○部分：
    １、扣案之海洛因1 包（淨重3.05公克，空包裝重0.34公克
        ，純質淨重0.82公克）、甲基安非他命3 包（含3 個塑
        膠袋及3 個標籤之總重量3.178 公克、驗餘含3 個塑膠
        袋及3 個標籤之總重量為3.109 公克），分別為查獲之
        第一級、第二級毒品，且包裝袋與裝盛之毒品無法完全
        析離，裝盛甲基安非他命之包裝袋上則有標籤附著其上
        ，爰均依毒品危害防制條例第18條第1 項前段宣告沒收
        銷燬。
    ２、扣案之電子磅秤1 台、吸食器1 組、玻璃球4 顆、塑膠
        鏟管3 支，均為被告丙○○所有、供其施用第一級、第
        二級毒品所用之物，均依刑法第38條第1 項第2 款之規
        定宣告沒收。
    ３、扣案之改造手槍2 支（各含彈匣1 個，槍枝管制編號分
        別為0000000000號、0000000000號），均為違禁物，應
        依刑法第38條第1 項第1 款之規定宣告沒收。
    ４、被告丙○○4 次販賣安非他命所得共19,500元，為其販
        賣第二級毒品所得之財物，雖未扣案，仍應於各罪下依
        毒品危害防制條例第19條第1 項宣告沒收，如全部或一
        部不能沒收時，以其財產抵償之。
    ５、扣案之分裝袋1 批、監視鏡頭1 組、行動電話4 具（其
        中含有SIM 卡者有3 具，行動電話號碼分別為00000000
        00號、0000000000號、0000000000號）等物，業經被告
        丙○○否認與上開數起犯罪事實有關，本件既無證據證
        明被告丙○○所述不符，此等扣案物品亦非違禁物，爰
        不宣告沒收。
    ６、按毒品危害防制條例第19條第3 項雖規定「犯第4 條之
        罪所使用之水、陸、空交通工具沒收之」，而為刑法之
        特別規定，採義務沒收主義。但該項條文並無如同條例
        第18條第1 項前段有「不問屬於犯人與否，均沒收」之
        規定，即應回歸刑法第38條第3 項前段所規定「以屬於
        犯人者為限」，始應依該條例第19條第3 項規定諭知沒
        收（最高法院94年度台非字第200 號判決意旨參照）。
        次按SIM 卡或USIM卡為行動電話門號使用介面，國內電
        信業者出租行動電話門號均附帶提供SIM 卡或USIM卡為
        門號介面，於消費者申辦門號並開通上線時，即將該卡
        所有權移轉與消費者（最高法院97年度台上字第5854號
        判決意旨參照）。本件被告丙○○用以聯絡前揭販毒事
        宜使用之門號0000000000號、0000000000號行動電話及
        SIM 卡均未扣案，檢察官亦未提出證據證明該行動電話
        及SIM 卡均為被告丙○○所申辦而屬被告丙○○所有，
        依照上開說明，自不得對該等行動電話及SIM 卡併為沒
        收之諭知。
（二）被告庚○○部分：
    １、扣案之甲基安非他命3 包（含3 個塑膠袋之總重量為2.
        8 公克、驗餘含3 個塑膠袋之總重量為2.748 公克），
        為查獲之第二級毒品，且包裝袋與裝盛之毒品無法完全
        析離，均依毒品危害防制條例第18條第1 項前段宣告沒
        收銷燬。
    ２、扣案之吸食器1 組，為被告庚○○所有、供其施用第二
        級毒品所用之物，依刑法第38條第1 項第2 款之規定宣
        告沒收。
    ３、扣案供被告庚○○販賣第一級、第二級毒品所用之含00
        00000000號SIM 卡行動電話1 具，及供其販賣第二級毒
        品所用之電子磅秤1 台、分裝袋1 批，均為被告庚○○
        所有，分別供其販賣第一級、第二級毒品所用之物，應
        於各罪項下依毒品危害防制條例第19條第1 項宣告沒收
        （因已扣案，無全部或一部不能沒收之問題，故不另諭
        知如全部或一部不能沒收時應追徵其價額，另扣案之電
        子磅秤1 台，亦為被告庚○○所有、供其施用第二級毒
        品所用之物，故亦於該罪項下宣告沒收）。
    ４、被告庚○○販賣海洛因、安非他命所得共2,000 元，為
        其販賣第一級、第二級毒品所得之財物，雖未扣案，仍
        應於各罪下依毒品危害防制條例第19條第1 項宣告沒收
        ，如全部或一部不能沒收時，以其財產抵償之。
    ５、扣案之行動電話2 具（其中1 具含有SIM 卡門號為0000
        000000號）、現金4,100 元，業經被告庚○○否認與上
        開數起犯罪事實有關，本件既無證據證明被告庚○○所
        述不符，此等扣案物品亦非違禁物，爰不宣告沒收。
肆、併案部分：
（一）公訴人98年度偵字第5446號併案意旨略以：被告丙○○明
      知未經許可不得持有子彈、手槍主要組成零件，於97年12
      月間，自綽號「建明」之男子（真實姓名年籍不詳）處，
      取得制式子彈1 顆、非制式子彈2 顆、金屬滑套、金屬槍
      身（含彈匣）、氣體動力式槍枝之金屬彈匣、金屬保險鈕
      、金屬彈簧及土造抓子鉤等手槍主要組成零件，及不具殺
      傷力之空氣槍1 支、仿貝瑞塔手槍1 支、內具阻鐵之金屬
      槍管、塑膠槍機、子彈1 顆、金屬彈殼10顆，均放置在臺
      北縣淡水鎮○○路191 號8 樓住處內，未經許可持有上開
      子彈及手槍主要組成零件，嗣於98年1 月10日凌晨1 時30
      分許，為警在上址住處搜索查扣，查悉上情。因認被告丙○○涉犯槍砲彈藥刀械管制條例第12條第4 項之持有子彈
      罪嫌及同條例第13條第4 項之持有手槍主要組成零件罪嫌
      ，且與被告丙○○本案所犯持有具殺傷力槍枝、子彈之犯
      行具有想像競合犯之裁判上一罪關係等語。
（二）公訴人98年度偵字第7156號併案意旨略以：被告丙○○、
      丁○○（併另案審理）2 人明知扣案之仿BERETTA 廠M9型
      改造手槍1 支（含彈匣）、仿BERETTA 廠92FS型改造手槍
      1 支（含彈匣）、制式霰彈2 顆、制式子彈4 顆、非制式
      子彈4 顆均具有殺傷力，為槍砲彈藥刀械管制條例列管之
      槍砲及子彈，未經許可不得持有，竟於97年12月間持有上
      述具有殺傷力之槍砲及子彈，再於98年1 月5 、6 日晚間
      11時許，攜往臺北市○○區○○路2 段276 號辛○○經營
      之機車行內，將上述槍砲、子彈置於黑袋子內（另有不具
      殺傷力之非制式子彈7 顆、槍管2 支及半成品子彈2 包）
      ，交付辛○○藏匿在上址機車行櫃子內，辛○○另通知甲○○於98年1 月9 日晚間9 時許，至上址機車行內攜往臺
      北縣汐止市○○路78號15樓之3 住處藏匿，嗣於98年1 月
      10日下午2 時許，在上址辛○○經營之機車行搜索，辛○○、甲○○始供出上情，並交出仿BERETTA 廠M9型改造手
      槍1 支（含彈匣）、仿BERETTA 廠92FS型改造手槍1 支（
      含彈匣）、制式霰彈2 顆、制式子彈4 顆、非制式子彈4
      顆，與不具殺傷力之非制式子彈7 顆、槍管2 支、半成品
      子彈2 包（合計47顆）等物供警查扣，始悉上情。因認被
      告丙○○涉有槍砲彈藥刀械管制條例第8 條第4 項之持有
      改造手槍罪嫌及同條例第12條第4 項之持有子彈罪嫌，且
      與被告丙○○本案所犯持有具殺傷力槍枝、子彈之犯行具
      有想像競合犯之裁判上一罪關係等語。
（三）惟查：被告丙○○上開事實壹之二之（一）持有具殺傷力
      子彈之原因，係侵占友人遺留在其居處之物而來；其上開
      事實壹之二之（二）持有具殺傷力槍枝之時間及原因，係
      於97年中旬，以網路購物方式向綽號「小狗子」之成年賣
      家買受而來；其上開事實壹之二之（三）持有具殺傷力槍
      枝、子彈之時間及原因，係於購得上開槍枝後約1 週，以
      網路購物方式向綽號「小狗子」之成年賣家買受而來。而
      檢察官98年度偵字第5446號併案意旨，認被告丙○○持有
      該併案子彈、槍枝主要組成零件之時間及原因，係其於97
      年12月間，自綽號「建明」之男子處取得；檢察官98年度
      偵字第7156號併案意旨，認被告丙○○持有該併案槍枝、
      子彈之時間始點，是97年12月間，均明顯與本案持有之時
      間、原因不同，自不能認為具有一行為觸犯數罪名之想像
      競合犯關係，而應以數罪併罰關係論處（最高法院98年度
      台上字第3922號判決意旨參照），本院爰將該等併案案件
      退併，由檢察官另為適法之處理。
據上論斷，應依刑事訴訟法第299 條第1 項前段，毒品危害防制
條例第4 條第2 項、第10條第1 項、第2 項、第17條第2 項、第
18條第1 項前段、第19條第1 項，修正前毒品危害防制條例第4
條第1 項、第2 項，槍砲彈藥刀械管制條例第8 條第4 項、第12
條第4 項、第18條第1 項，刑法第2 條第1 項、第11條前段、第
337 條、第55條、第62條、第47條第1 項、第59條、第42條第3
項、第38條第1 項第1 款、第2 款、第51條第5 款、第7 款、第
10款，刑法施行法第1 條之1 ，判決如主文。
本案經檢察官蔡元仕到庭執行職務。
中    華    民    國    98    年    12    月    25    日
                  刑事第五庭審判長法  官  林秀鳳
                                  法  官  黃珮茹
                                  法  官  鄭光婷
以上正本證明與原本無異。
如不服本判決應於收受判決後10日內向本院提出上訴書狀，並應
應敘述具體理由。其未敘述上訴理由者，應於上訴期間屆滿後20
日內向本院補提理由書(均須按他造當事人之人數附繕本)「切勿
逕送上級法院」。
                                  書記官  徐仁豐
中    華    民    國    99    年    1     月    8     日
附表一（被告丙○○部分）：
┌──┬──────────┬────────────────────────────────────────┐
│編號│犯罪事實            │                    宣                  告                  刑                  │
│    │                    ├───────────────┬────────────────────────┤
│    │                    │          主       刑         │            從          刑                      │
├──┼──────────┼───────────────┼────────────────────────┤
│ 1  │事實欄壹之一之（一）│丙○○販賣第二級毒品，處有期徒│未扣案因販賣第二級毒品所得之新臺幣柒仟元沒收，如│
│    │                    │刑柒年貳月。                  │全部或一部不能沒收時，以其財產抵償之。          │
├──┼──────────┼───────────────┼────────────────────────┤
│ 2  │事實欄壹之一之（二）│丙○○販賣第二級毒品，處有期徒│未扣案因販賣第二級毒品所得之新臺幣柒仟元沒收，如│
│    │                    │刑柒年貳月。                  │全部或一部不能沒收時，以其財產抵償之。          │
├──┼──────────┼───────────────┼────────────────────────┤
│ 3  │事實欄壹之一之（三）│丙○○販賣第二級毒品，處有期徒│未扣案因販賣第二級毒品所得之新臺幣貳仟元沒收，如│
│    │                    │刑柒年貳月。                  │全部或一部不能沒收時，以其財產抵償之。          │
├──┼──────────┼───────────────┼────────────────────────┤
│ 4  │事實欄壹之一之（四）│丙○○販賣第二級毒品，處有期徒│未扣案因販賣第二級毒品所得之新臺幣參仟伍佰元沒收│
│    │                    │刑柒年貳月。                  │，如全部或一部不能沒收時，以其財產抵償之。      │
├──┼──────────┼───────────────┼────────────────────────┤
│ 5  │事實欄壹之二之（一）│丙○○未經許可，持有子彈，處有│                                                │
│    │                    │期徒刑參月，併科罰金新臺幣伍仟│                                                │
│    │                    │元，罰金如易服勞役，以新臺幣壹│                                                │
│    │                    │仟元折算壹日。                │                                                │
├──┼──────────┼───────────────┼────────────────────────┤
│ 6  │事實欄壹之二之（二）│丙○○未經許可，持有可發射子彈│扣案之改造手槍壹支（含彈匣壹個，槍枝管制編號為11│
│    │                    │具有殺傷力之槍枝，處有期徒刑壹│00000000號）沒收。                              │
│    │                    │年捌月，併科罰金新臺幣伍萬元，│                                                │
│    │                    │罰金如易服勞役，以新臺幣壹仟元│                                                │
│    │                    │折算壹日。                    │                                                │
├──┼──────────┼───────────────┼────────────────────────┤
│ 7  │事實欄壹之二之（三）│丙○○未經許可，持有可發射子彈│扣案之改造手槍壹支（含彈匣壹個，槍枝管制編號為11│
│    │                    │具有殺傷力之槍枝，處有期徒刑壹│00000000號）沒收。                              │
│    │                    │年貳月，併科罰金新臺幣伍萬元，│                                                │
│    │                    │罰金如易服勞役，以新臺幣壹仟元│                                                │
│    │                    │折算壹日。                    │                                                │
├──┼──────────┼───────────────┼────────────────────────┤
│ 8  │事實欄壹之三        │丙○○施用第一級毒品，處有期徒│扣案之海洛因壹包（淨重參點零伍公克，空包裝重零點│
│    │                    │刑捌月。                      │參肆公克，純質淨重零點捌貳公克）、甲基安非他命參│
│    │                    │                              │包（含參個塑膠袋及參個標籤之總重量為參點壹柒捌公│
│    │                    │                              │克、驗餘含參個塑膠袋及參個標籤之總重量為參點壹零│
│    │                    │                              │玖公克）均沒收銷燬；扣案之電子磅秤壹台、吸食器壹│
│    │                    │                              │組、玻璃球肆顆、塑膠鏟管參支均沒收。            │
└──┴──────────┴───────────────┴────────────────────────┘
附表二（被告庚○○部分）：
┌──┬──────────┬────────────────────────────────────────┐
│編號│犯罪事實            │                    宣                  告                  刑                  │
│    │                    ├───────────────┬────────────────────────┤
│    │                    │          主       刑         │            從          刑                      │
├──┼──────────┼───────────────┼────────────────────────┤
│ 1  │事實欄貳之二之（一）│庚○○販賣第一級毒品，累犯，處│扣案供販賣第一級毒品所用之含0000000000號SIM 卡行│
│    │                    │有期徒刑拾伍年貳月。          │動電話壹具沒收；未扣案因販賣第一級毒品所得之新臺│
│    │                    │                              │幣壹仟元沒收，如全部或一部不能沒收時，以其財產抵│
│    │                    │                              │償之。                                          │
├──┼──────────┼───────────────┼────────────────────────┤
│ 2  │事實欄貳之二之（二）│庚○○販賣第二級毒品，累犯，處│扣案供販賣第二級毒品所用之電子磅秤壹台、分裝袋壹│
│    │                    │有期徒刑參年捌月。            │批、含0000000000號SIM 卡行動電話壹具沒收；未扣案│
│    │                    │                              │因販賣第二級毒品所得之新臺幣壹仟元沒收，如全部或│
│    │                    │                              │一部不能沒收時，以其財產抵償之。                │
├──┼──────────┼───────────────┼────────────────────────┤
│ 3  │事實欄貳之三        │庚○○施用第二級毒品，累犯，處│扣案之甲基安非他命參包（含參個塑膠袋之總重量為貳│
│    │                    │有期徒刑伍月。                │點捌公克、驗餘含參個塑膠袋之總重量為貳點柒肆捌公│
│    │                    │                              │克）沒收銷燬；扣案之電子磅秤壹台、吸食器壹組均沒│
│    │                    │                              │收。                                            │
└──┴──────────┴───────────────┴────────────────────────┘
附錄本判決論罪科刑法條：
修正前毒品危害防制條例第4 條第1項、第2項
製造、運輸、販賣第一級毒品者，處死刑或無期徒刑；處無期徒
刑者，得併科新臺幣1,000 萬元以下罰金。
製造、運輸、販賣第二級毒品者，處無期徒刑或7 年以上有期徒
刑，得併科新臺幣700 萬元以下罰金。
毒品危害防制條例第4 條第2項
製造、運輸、販賣第二級毒品者，處無期徒刑或7 年以上有期徒
刑，得併科新臺幣1,000 萬元以下罰金。
毒品危害防制條例第10條第1項、第2項
施用第一級毒品者，處6 月以上5 年以下有期徒刑。
施用第二級毒品者，處3 年以下有期徒刑。
槍砲彈藥刀械管制條例第8 條第4 項
未經許可，持有、寄藏或意圖販賣而陳列第1 項所列槍枝者，處
3 年以上10年以下有期徒刑，併科新臺幣700 萬元以下罰金。
槍砲彈藥刀械管制條例第12條第4 項
未經許可，持有、寄藏或意圖販賣而陳列子彈者，處5 年以下有
期徒刑，併科新台幣300 萬元以下罰金。
中華民國刑法第337條
意圖為自己或第三人不法之所有，而侵占遺失物、漂流物或其他
離本人所持有之物者，處5 百元以下罰金。


司法院資訊處製作；財團法人民間司法改革基金會備份。
